【裁判字號】    98,重訴,179
【裁判日期】    980930
【裁判案由】    撤銷詐害行為
【裁判全文】
臺灣板橋地方法院民事裁定             98年度重訴字第179號
原      告  戊○○○
            丙○○
            乙○○
            丁○○
共      同
訴訟代理人  黃蓮瑛律師
訴訟代理人  吳姝叡律師
被      告  甲○○
訴訟代理人  謝新平律師
被      告  己○○
上列當事人間請求撤銷詐害行為事件，本院裁定如下：
    主  文
原告之訴駁回。
訴訟費用由原告負擔。
    理  由
一、原告於民國97年3 月24日向本院起訴主張：緣訴外人禾順欣
    業股份有限公司（下稱禾順公司）請求被告己○○返還不當
    得利事件，於民國95年12月5 日經台灣高等法院94年度重上
    字第577 號民事判決，維持第一審命被告己○○給付新台幣
    （下同）46,257,586元予訴外人禾順公司，被告己○○僅就
    部分聲明上訴，其餘23,858,394元因被告己○○未提起第三
    審上訴，而於96年1 月4 日判決確定。前開第三審上訴事件
    ，於97年2 月21日經最高法院發回台灣高等法院更審（現由
    台灣高等法院97年度重上更(一)字第45號審理中）。被告己○○因知悉訴外人禾順公司隨時可持前開經法院部分確定之判
    決，對其請求給付23,858,394元，為意圖損害訴外人禾順公
    司之債權，遂於接獲前開最高法院發回台灣高等法院更審之
    判決後，即於97年3 月17日將其對原告戊○○○、丙○○、
    乙○○、丁○○及訴外人洪世芬、洪佳璘等6 人業經判決確
    定部分債權16,963,704元（下稱系爭債權）讓與被告甲○○
    ，被告己○○並於97年3 月20日通知原告及其他債務人，使
    得第三人禾順公司無法就系爭債權聲請強制執行，以實現債
    權。被告己○○將對原告等人之債權轉讓予被告甲○○，實
    係意圖損害訴外人痕順公司之債權，而屬詐害訴外人禾順公
    司債權之脫產行為，不論是否有償行為，依民法第244 條第
    1 項及第2 項規定，身為被告己○○之債權人均得向法院請
    求撤銷被告己○○與被告甲○○間就系爭債權所為之債權讓
    與行為。而原告戊○○○、丙○○、乙○○、丁○○於97年
    8 月1 日受讓訴外人禾順公司對被告己○○請求返還不當得
    利等事件，訴外人對被告己○○之全部債權95,583,790元，
    及自93年9 月7 日起至清償日止，按年息5%計算之利息，訴
    外人禾順公司並於97年8 月1 日以存證信函通知被告己○○
    前開債權讓與之事實，則訴外人禾順公司對被告甲○○與被
    告己○○兼就系爭債權所為行為而得依民法第244 條主張撤
    銷之撤銷權，亦移轉於原告戊○○○、丙○○、乙○○、丁○○。是以，原告等爰依民法第244 條第1 項或第2 項規定
    ，向鈞院訴請撤銷被告甲○○與被告己○○間就系爭債權所
    為之債權讓與行為等語。並聲明求為判決：被告己○○與被
    告甲○○間於97年3 月17日就被告己○○對原告戊○○○、
    丙○○及第三人洪世芬、洪佳璘等6 人16,963,704元債權所
    為之債權讓與行為，應予撤銷。
二、查本件原告前於98年3 月20日即已就此項法律關係，向台灣
    台北地方法院對於被告提起訴訟，業經本院調取台灣台北地
    方法院97年度重訴字第972 號卷宗查閱屬實，有該事件之影
    印卷宗在卷足稽，並迭經被告於本件中為一事不再理之抗辯
    ，嗣並為原告所自認確為同一事件（見本院卷第201 、202
    頁之原告書狀）。
三、原告就同一法律關係復提起本件之訴，與民事訴訟法第253
    條規定相違背，自應認為不合。
四、依民事訴訟法第249 條第1 項第7 款，第95條、第78條裁定
    如主文。
中    華    民    國    98    年    9     月    30    日
                  民事第一庭    法  官  陳翠琪
以上正本係照原本作成
如對本裁定抗告須於裁定送達後10日內向本院提出抗告狀，並應
繳納抗告費新台幣1,000元整。
中    華    民    國    98    年    10    月    1     日
                                書記官  簡曉君


司法院資訊處製作；財團法人民間司法改革基金會備份。
